【裁判字號】    97,消債更,150
【裁判日期】    971208
【裁判案由】    更生事件
【裁判全文】
臺灣宜蘭地方法院民事裁定           97年度消債更字第150號
聲  請  人   甲○○
即  債務人
代  理  人  林世超律師
上列當事人聲請消費者債務清理事件，本院裁定如下：
    主  文
債務人甲○○自中華民國九十七年十二月十日零時起開始更生程
序。
命司法事務官進行本件更生程序。
    理  由
一、按債務人對於金融機構因消費借貸、自用住宅借款、信用卡
    或現金卡契約而負債務，在聲請更生或清算前，應提出債權
    人清冊，以書面向最大債權金融機構請求協商債務清償方案
    並表明共同協商之意旨，消費者債務清理條例第151條第1項
    定有明文。又聲請更生或清算不合程式或不備其他要件者，
    法院應以裁定駁回之，但其情形可以補正者，法院應定期間
    先命補正，復為同條例第8條所明定。
二、本件聲請意旨略以：聲請人之債權人因均非金融機構，故未
    與債權人協商逕向本院為更生之聲請，且目前每月薪資約新
    台幣 (下同)17,399 元及相關低收入戶補助下，扣除基本之
    生活開銷及扶養子女之費用後，已明顯無法支付所積欠之借
    款，故聲請人以此認有非可歸責於己之事由致履行顯有重大
    困難，為此，爰依法聲請更生等語。
三、經查：
(一)按消費者債務清理條例第一百五十一條第一項所稱之金融機
    構，係指：包括銀行、信用合作社、農會信用部、漁會信用
    部、票券金融公司、信用卡業務機構及郵政儲金匯業局在內
    之銀行業；包括證券商、證券投資信託事業、證券投資顧問
    事業、證券金融事業、期貨商、槓桿交易商、期貨信託事業
    、期貨經理事業及期貨顧問事業在內之證券及期貨業；包括
    保險公司及保險合作社在內之保險業；信託業等機構及其他
    經主管機關核定之機構，此有辦理消費者債務清理事件應行
    注意事項第四十二條第一項訂有明文，關於聲請人主張因符
    合消費者債務清理條例之規定，無須向金融機構前置協商乙
    節，經查：本件聲請人之債權人為行政院勞工委員會勞工保
    險局及遠信國際資融股份有限公司，確實非屬辦理消費者債
    務清理事件應行注意事項第四十二條第一項所指之金融機構
    ，故自得依法逕予向本院為更生之聲請，合先敘明。
(二)次查：聲請人所主張之上開事實，業據提出財團法人金融聯
    合徵信中心前置協商專用債權人清冊、95 年及96年綜合所
    得稅各類所得資料清單、財產歸屬資料清單、宜蘭縣政府於
    民國 (下同)97 年10月23日所發之府社救字第0970137227號
    函及宜蘭縣鑑湖堂文化協會於97年10月23日所核發之在職務
    證明等為證，核閱屬實，堪認為真正。核諸債務人之每月薪
    資平均為17,399元及子女低收入戶補助2,20 0元，足見債務
    人每月所請領之薪資扣除個人必要費用及子女之費用17,004
    元後，確實明顯不足履行上開協商條件。準此以觀，債務人
    主張其有不可歸責於己之事由，致履行協商條件顯有困難，
    堪認為真實。此外，本件無擔保債務並未超過1,200萬元，
    且又查無債務人有消費者債務清理條例第6條第3項、第8條
    或第46條各款所定駁回更生聲請之事由存在，則債務人聲請
    更生，應屬有據。另依上開規定命司法事務官進行本件更生
    程序，爰裁定如主文。
中    華    民    國    97    年    12    月    8    日
      台灣宜蘭地方法院民事庭 法      官  張軒豪
上為正本係照原本作成
本件不得抗告
本裁定已於97年12月10日零時公告。
中    華    民    國    97    年    12    月    9    日
                             書  記  官  李茂榮


司法院資訊處製作；財團法人民間司法改革基金會備份。
